臺灣彰化地方法院刑事判決　　　　　　　　　　　　九十三年度訴字第一七四五號
　　公　訴　人　臺灣彰化地方法院檢察署檢察官
　　被　　　告　甲○○
右列被告因違反毒品危害防制條例案件，經檢察官提起公訴（九十三年度毒偵字第三
五一七號）及移送併辦（九十三年度毒偵字第四六六四號），本院依簡式審判程序判
決如左：
    主  文
甲○○連續施用第一級毒品，累犯，處有期徒刑拾月；扣案之第一級毒品海洛因參包
（合計淨重壹點貳壹公克），均沒收銷燬；扣案使用過之注射針筒伍支、塑膠鏟子壹
支、斜口鏟管壹支、裝過海洛因之塑膠空袋壹個，均沒收。又連續施用第二級毒品，
累犯，處有期徒刑陸月。應執行有期徒刑壹年參月；扣案之第一級毒品海洛因參包（
合計淨重壹點貳壹公克），均沒收銷燬；扣案之使用過注射針筒伍支、塑膠鏟子壹支
、斜口鏟管壹支及裝過海洛因之塑膠空袋壹個，均沒收。
    事  實
一、甲○○前曾因違反肅清煙毒條例等案件，經法院分別判處有期徒刑三年六月、六
    月，並定應執行有期徒刑三年十月確定，經送監執行，於民國八十九年七月二十
    六日縮短刑期假釋出獄，復因搶奪案件，經法院判處有期徒刑一年二月確定，並
    撤銷前案假釋執行殘刑，經接續執行，於九十二年七月二十九日再次縮短刑期假
    釋出獄，於九十二年八月二十二日縮刑期假釋期滿未經撤銷而執行完畢。又其前
    因施用毒品案件，經依法院裁定觀察、勒戒後，認有繼續施用毒品之傾向，經再
    施以強制戒治後，復經停止戒治付保護管束，其後保護管束期滿執行完畢後，由
    臺灣彰化地方法院檢察署檢察官於九十一年三月六日，以九十一年度戒毒偵字第
    一八二、一八三號為不起訴處分確定。詎其仍不知悔改，於強制戒治執行完畢釋
    放後，復基於施用毒品海洛因之概括犯意，自九十三年九月間起，至九十三年十
    二月三日止，在彰化縣員林鎮○○里○○路四七四巷八十五弄三十四號住處附近
    空地、產業道路旁等處，以將海洛因摻水，再以針筒注射之方式，連續施用第一
    級毒品海洛因多次；另基於施用毒品甲基安非他命之概括犯意，自九十三年九月
    間起，至九十三年十二月三日止，在上址住處附近空地、產業道路旁等處，以將
    甲基安非他命置放於鋁箔紙上，再加熱吸食其煙之方式，連續施用第二級毒品甲
    基安非他命多次。嗣先於九十三年九月二十日七時十分許，在彰化縣社頭鄉○○
    村○路巷五號前，為警查獲並扣得其所有供施毒所用之海洛因二包（合計淨重一
    點零八公克）、裝過海洛因之塑膠空袋一個、使用過注射針筒一支及塑膠鏟子一
    支；復於九十三年十二月四日十三時四十五分許，在上址住處，為警持搜索票執
    行搜索而查獲，並扣得其所有供施毒所用之海洛因一包（淨重零點一三公克）、
    使用過注射針筒四支及斜口鏟管一支。
二、案經彰化縣警察局田中分局先後報請臺灣彰化地方法院檢察署檢察官偵查起訴及
    移送併案審理。
    理  由
一、右開事實，業據被告甲○○於本院準備程序、審理時認罪而坦承不諱，並有毒品
    海洛因三包、裝過海洛因之塑膠空袋一個、使用過注射針筒五支、塑膠鏟子及斜
    口鏟管各一支扣案可資佐證，且被告先後於九十三年九月二十日、九十三年十二
    月四日經警分別採其尿液送檢驗結果，確均呈嗎啡及甲基安非他命之陽性反應，
    有委託檢驗尿液代號與真實姓名對照認證單、彰化縣衛生局出具之煙毒尿液檢驗
    成績書各二份附卷可憑。又上開扣案疑似海洛因之白色粉末，經先後送鑑定結果
    ，確均含有毒品海洛因成分一節，亦有法務部調查局鑑定通知書二紙存卷為據。
    另被告前因施用毒品案件，經依法院裁定觀察、勒戒後，認有繼續施用毒品之傾
    向，經再施以強制戒治後，復經停止戒治付保護管束，其後保護管束期滿而執行
    完畢後，由臺灣彰化地方法院檢察署檢察官於九十一年三月六日，以九十一年度
    戒毒偵字第一八二、一八三號為不起訴處分確定，亦有臺灣彰化地方法院檢察署
    刑案資料查註紀錄表、臺灣高等法院被告全國前案紀錄表及上揭不起訴處分書各
    一件附卷可據。綜上所述，本件事證明確，被告右揭犯行，洵堪認定，應予依法
    論科。
二、核被告所為，係犯毒品危害防制條例第十條第一項之施用第一級毒品罪及同條例
    第十條第二項之施用第二級毒品罪。公訴人雖僅就被告於九十三年九月間分別連
    續施用第一、二級毒品各三次之犯行提起公訴，未論及被告其餘施用第一、二級
    毒品之犯行，然檢察官就犯罪事實一部起訴者，其效力及於全部，本件上開其餘
    施用第一、二級毒品犯行與公訴人起訴書所載經論罪部分之施用第一、二級毒品
    犯罪事實，分別具有連續犯之裁判上一罪關係，均應為起訴效力所及，本院自應
    併予審究。被告供施用而分別持有第一、二級毒品之低度行為，應為施用第一、
    二級毒品之高度行為所吸收，不另論罪。被告先後多次施用第一、二級毒品犯行
    ，各自時間緊接，犯罪構成要件相同，顯係分別基於概括之犯意反覆為之，各為
    連續犯，應分依刑法第五十六條之規定，以一罪論，並分別加重其刑。被告施用
    第一級毒品與施用第二級毒品犯行，犯意各別，行為互殊，犯罪構成要件不同，
    應予分論併罰。又被告前曾因違反肅清煙毒條例等案件，經法院分別判處有期徒
    刑三年六月、六月，並定應執行有期徒刑三年十月確定，經送監執行，於八十九
    年七月二十六日縮短刑期假釋出獄，復因搶奪案件，經法院判處有期徒刑一年二
    月確定，並撤銷前案假釋執行殘刑，經接續執行，於九十二年七月二十九日再次
    縮短刑期假釋出獄，於九十二年八月二十二日縮刑期假釋期滿未經撤銷而執行完
    畢，此有臺灣彰化地方法院檢察署刑案資料查註紀錄表、臺灣高等法院被告全國
    前案紀錄表在卷可稽，其於五年內再犯有期徒刑以上之前揭施用第一、二級毒品
    罪，應依刑法第四十七條之規定均論以累犯，並分別遞加重其刑。爰審酌被告犯
    罪之動機、目的、施用毒品係自戕身心，且前業因施用毒品，經送觀察、勒戒及
    強制戒治後，獲寬典予以不起訴處分確定，猶不知悔改，竟又再度施用第一、二
    級毒品，顯乏禁絕毒害之決心，惟其犯後坦承犯行、態度尚稱良好等一切情狀，
    分別量處如主文所示之刑，並定其應執行之刑，以示懲儆。扣案之毒品海洛因三
    包（合計淨重一點二一公克），為查獲之毒品，應依毒品危害防制條例第十八條
    第一項前段之規定，沒收銷燬之；另扣案裝過海洛因之塑膠空袋一個、使用過注
    射針筒五支、塑膠鏟子及斜口鏟管各一支，均為被告所有，供其施用毒品海洛因
    之物，業據其供承在卷，爰依刑法第三十八條第一項第二款之規定，併予宣告沒
    收。
據上論斷，應依刑事訴訟法第二百七十三條之一第一項、第二百九十九條第一項前段
，毒品危害防制條例第十條第一項、第二項、第十八條第一項前段，刑法第十一條前
段、第五十六條、第四十七條、第五十一條第五款、第三十八條第一項第二款，判決
如主文。
本案經檢察官林裕斌到庭執行職務。
中      華      民      國    九十四    年      三       月    三十一   日
                                臺灣彰化地方法院刑事第三庭
                                    法      官  李  進  清
右正本證明與原本無異。
如不服本判決，應於判決送達後十日內向本院提出上訴狀( 須附繕本 )。
                                    法院書記官  張  木  松
中      華      民      國    九十四    年      三       月    三十一   日
附錄法條：毒品危害防制條例第十條第一項、第二項
施用第一級毒品者，處六月以上五年以下有期徒刑。
施用第二級毒品者，處三年以下有期徒刑。
毒品危害防制條例第十八條
查獲之第一、二級毒品及專供製造或施用第一、二級毒品之器具，不問屬
於犯人與否，均沒收銷燬之；查獲之第三、四級毒品及製造或施用毒品之
器具，無正當理由而擅自持有者，均沒入銷燬之。但合於醫藥、研究或訓
練之用者，得不予銷燬。
前項合於醫藥、研究或訓練用毒品或器具之管理辦法，由法務部會同行政
院衛生署定之。
